【裁判字號】    98,中簡上,452
【裁判日期】    980605
【裁判案由】    妨害名譽
【裁判全文】
臺灣臺中地方法院刑事判決           98年度中簡上字第452號
上  訴  人  臺灣臺中地方法院檢察署檢察官
上  訴  人
即  被  告  甲○○
上列上訴人因妨害名譽案件，不服本院臺中簡易庭98年度中簡字
第581號中華民國98年3月23日第一審簡易判決（聲請案號：臺灣
臺中地方法院檢察署98年度偵字第1206號）提起上訴，本院管轄
之第二審合議庭判決如下：
    主    文
上訴駁回。
    犯罪事實及理由
一、本案經本院審理結果，認原第一審簡易判決認事用法及量刑
    均無不當，應予維持，並引用如附件第一審判決書（含臺灣
    臺中地方法院檢察署檢察官簡易判決處刑聲請書）記載之事
    實、證據及理由。
二、上訴人即檢察官上訴意旨略以：被告甲○○前曾因犯公然侮
    辱及誹謗告訴人案件，遭本院判處拘役五十日，現竟再犯本
    案，顯不知悔改，本案量刑顯然過輕等情；另上訴人即被告
    上訴意旨略以：伊僅係上網書寫養狗日記，文中未指明告訴
    人及其公司為看門狗，尚無公然侮辱告訴人之意，伊於偵查
    中僅係表示願向告訴人道歉，並非承認本案犯行云云。經查
    ：上訴人即被告確有於上開時日，在上開網站上公開張貼檢
    察官聲請簡易判決處刑書所載之文章內容，且一般人不需輸
    入密碼或具有特定身分即可發現而瀏覽上開文章內容等情，
    業為上訴人即被告所是認，且有告訴人乙○○指述甚詳，復
    有檢察官上網勘驗列印之網頁資料一份存卷足參，堪認上訴
    人即被告所攥寫之上開文章內容乃為不特定人得以共見共聞
    之公然狀態，堪先認定。又者，上訴人即被告辯稱伊未於上
    開文章中具體指明告訴人及其公司全名等情，固有上開文章
    內容存卷足參（附於偵查案卷第十七頁）；然查，上訴人即
    被告既係將上開文章張貼於伊所申設自稱為「蝗蔥蠅老輝阿
    交友檔案〉心情日記」之交友網頁下，且該交友網頁之個人
    資料上復係刊載與告訴人本人神似之檔案照片，而其中另一
    篇文章中亦提及「塑膠大老闆…」之內容，又上訴人即被告
    確實早知告訴人經營隆輝塑膠公司，且交友網頁個人資料上
    所載「蝗蔥蠅」者與告訴人乙○○之名適為諧音等情，業據
    告訴人指述在卷，且為上訴人即被告所不爭執，並有奇摩交
    友網頁資料二紙附卷可佐（附於偵查案卷第十六、十七頁）
    ，是以，依上開交友網頁之個人資料及上開日記前後文章內
    容等情為視，已足認上訴人即被告刊登上開文章上所載內容
    確有意指告訴人為看門狗之意甚明。再者，意指他人為看門
    狗之文字內容，乃有貶低他人之人格及社會上地位與聲譽之
    情，自屬侮辱他人之文字，容無疑義。綜上，上訴人即被告
    在公開之交友網站上刊載意指告訴人為看門狗之文章內容，
    自有公然侮辱告訴人之意圖及行為，至為明確，準此，上訴
    人即被告以前開情詞置辯，當屬無據，委無可信，而上訴人
    即被告所為公然侮辱之犯行，堪可認定，基上，上訴人即被
    告指摘上情請求撤銷原判決，自屬無理由，應予駁回。另按
    刑罰之量定，固屬法院自由裁量之職權行使，但仍應審酌刑
    法第五十七條所列各款事由及一切情狀，為酌量輕重之標準
    ，並非漫無限制；量刑輕重係屬事實審法院得依職權自由裁
    量之事項，苟已斟酌刑法第五十七條各款所列情狀而未逾越
    法定刑度，不得遽指為違法；且在同一犯罪事實與情節，如
    別無其他加重或減輕之原因，下級審量定之刑，亦無過重或
    失輕之不當情形，則上級審法院對下級審法院之職權行使，
    原則上應予尊重（最高法院七十二年臺上字第六六九六號、
    七十五年臺上字第七○三三號判例及八十五年度臺上字第二
    四四六號判決意旨參照）。查原審既以上訴人即被告罪證明
    確，適用刑法第三百零九條第一項、第四十二條第三項前段
    、刑法施行法第一條之一之規定，予以論罪，而核其認事用
    法及量刑，均無違法及不當之處，則揆諸上開實務見解意旨
    ，自應予維持。綜上各情，本院認原審認事用法，並無不合
    ，量刑亦屬妥適，上訴人即檢察官與被告之上訴理由所持上
    訴意旨，均無理由，是均應予以駁回。
三、據上論斷，應依刑事訴訟法第四百五十五條之一第一項、第
    三項、第三百七十三條、第三百六十八條，判決如主文。
中    華    民    國    98    年    6    月      5    日
                  刑事第一庭    審判長法  官  林宜民
                                      法  官  林清鈞
                                      法  官  許惠瑜
以上正本證明與原本無異
不得上訴。
                                      書記官  黃聖心
中    華    民    國    98    年    6    月      5    日


司法院資訊處製作；財團法人民間司法改革基金會備份。
